【裁判字號】    99,抗,213
【裁判日期】    991019
【裁判案由】    本票裁定
【裁判全文】
臺灣板橋地方法院民事裁定               99年度抗字第213號
抗  告  人  超優品販賣系統有限公司
兼上法定代理人
            乙○○
抗  告  人  甲○○
            丙○○
上列抗告人與相對人中租迪和股份有限公司間聲請本票裁定准予
強制執行事件，對於中華民國99年8月27日本院99年度司票字第
4018號裁定提起抗告，本院裁定如下：
    主    文
抗告駁回。
抗告程序費用由抗告人連帶負擔。
    理    由
一、按「執票人向本票發票人行使追索權時，得聲請法院裁定後
    強制執行。」，票據法第123條定有明文。又按「執票人依
    票據法第一百二十三條規定，向本票發票人行使追索權時，
    聲請法院裁定對發票人之財產強制執行者，其性質與非訟事
    件無殊，法院就本票形式上之要件是否具備予審查為已足。
    至該本票債務是否已因清償而消滅，應依訴訟程序另謀解決
    ，殊不容於裁定程序中為此爭執。」、「本票執票人，依票
    據法第一百二十三條規定，聲請法院裁定許可對發票人強制
    執行，係屬非訟事件，此項聲請之裁定，及抗告法院之裁定
    ，僅依非訟事件程序，以審查強制執行許可與否，並無確定
    實體上法律關係存否之效力，如發票人就票據債務之存否有
    爭執時，應由發票人提起確認之訴，以資解決。」，亦分別
    有最高法院56年台抗字第714號、57年台抗字第76號判例可
    參。
二、本件相對人主張其執有抗告人等4人共同為發票人，如原裁
    定所示之本票1紙，並免除作成拒絕證書，詎屆期提示未獲
    付款，因依票據法第123條規定，聲請裁定許可強制執行等
    情，已據相對人提出本票1紙為證，原裁定予以准許，即無
    不合。抗告人抗告意旨略以：民國98年6月18日超優品公司
    開立15台網路列印自動收費機金額新臺幣（下同）1,500,00
    0元，稅金75,000元，合計1,575,000元發票，向相對人借貸
    1,575,000元；相對人再以原15台網路列印自動收費機賣給
    抗告人超優品販賣系統有限公司（下稱超優品公司），以18
    期分期付款方式再賣出，發票金額1,720, 000元，稅金86,0
    00元，合計1,806,000元，並向抗告人超優品公司收取18張
    支票；但實際撥給抗告人超優品公司的金額為1,500,000元
    ＋稅75,00 0元－履約金350,000元－扺上次借款尚未兌現
    564,000元＋上次扣留履約金200,000元＋退貨折讓35,477元
    ＝896,477元。因相對人應借給抗告人超優品公司的1,575,0
    00元，扣除本次扣留的350,000元，等於實借金額1,225,000
    元。其中履約保證金350,000元又不計算利息給抗告人超優
    品公司；相對人實際向抗告人超優品公司收取的利率為1,72
    0,000元－1,575,000元÷1,575,000元＝9.21%×1.5倍（以
    本息攤還的複利計算）＝13.82%；奈因抗告人超優品公司負
    擔利息太重，於99年8月23日起應支付之分期票遭退票；謹
    懇求相對人將未兌現的支票總金額45 5,000元扣除13.82%利
    息62,881元，再扣抵保留的履約保證金350,000元，實際欠
    相對人的金額42,119元，由抗告人超優品公司與相對人協商
    清償方式等語。經查，抗告人所舉之前揭情節乃屬票據關係
    以外之陳述，則抗告人所稱即使屬實，亦係實體上之主張，
    且和解乃應由債權人與債務人自行洽談，應由抗告人與相對
    人自行接洽商談，非本院於審究裁定本票准予強制執行時所
    應審究之事項，倘抗告人對於相對人主張之債權金額有爭執
    ，或雙方尚有其餘債之糾葛，亦應由抗告人另行提起訴訟，
    以資解決，本件非訟程序不得加以審究，仍應就前述本票為
    許可強制執行之裁定，抗告人之抗告並無理由，應予駁回。
三、結論：本件抗告為無理由，依非訟事件法第46條、第21條第
    2項，民事訴訟法第495條之1第1項、第449條第1項、第95條
    、第85條第2項，裁定如主文。
中    華    民    國    99    年    10    月    19    日
                  民事第一庭  法  官  許瑞東
上為正本係照原本作成
本裁定不得抗告
中    華    民    國    99    年    10    月    19    日
                              書記官  賴玉芬

司法院資訊處製作；財團法人民間司法改革基金會備份。
